【裁判字號】    97,簡上,366
【裁判日期】    970519
【裁判案由】    電子遊戲場業管理條例
【裁判全文】
臺灣高雄地方法院刑事判決             97年度簡上字第366號
上  訴  人
即  被  告  甲○○
上列被告因違反電子遊戲場業管理條例案件，經檢察官提起公訴
（96年度偵字第31327 號），本院自為第一審判決如下：
    主  文
原判決撤銷。
本件公訴不受理。
    理  由
一、聲請簡易判決處刑意旨略以：緣蔡曜任（另案經聲請簡易判
    決處刑）明知未依電子遊戲場業管理條例規定辦理營利事業
    登記者，不得經營電子遊戲場業，竟基於經營電子遊戲場業
    之犯意，於民國96年6 月底某日起，在其所經營之頂尖超商
    （址設高雄市前鎮區○○○路281 號1 樓）內，無照擺設電
    玩「大舞台」2 台與「超級劍龍」1 台，插電營業，供不特
    定人打玩以營利，並以新台幣18,000元之薪資雇用有共同犯
    意聯絡之被告甲○○擔任兌換代幣工作。嗣於96年7 月1 日
    22 時30 分許，警方接獲曾在前開頂尖超商打玩前揭無照電
    玩之楊坤龍報警，復於翌日0 時50分前往頂尖超商查獲，始
    知上情，並扣得前揭無照電子遊戲機3 臺、代幣4400枚。因
    認被告甲○○涉犯同條例第15條、第22條規定罪嫌。
二、按不起訴處分已確定者，非有發現新事實、新證據，或有刑
    事訴訟法第420 條第1 項第1 款、第2 款、第4 款或第5 款
    所定得為再審原因之情形者，不得對於同一案件再行起訴，
    刑事訴訟法第260 條定有明文。又案件曾為不起訴處分或撤
    回起訴，而違背前開規定再行起訴者，應諭知不受理之判決
    ，並得不經言詞辯論為之，同法第303 條第4 款、第307 條
    亦有明定。
三、經查：上揭犯罪事實等情，業經臺灣高雄地方法院檢察署檢
    察官以96年度偵字第18950 號不起訴處分書不起訴處分確定
    在案，此有台灣高等法院被告前案紀錄表、該不起訴處分書
    在卷可稽。此外，本案既未發現有何新事實或新證據等法定
    得以再行起訴之事由，亦查無任何刑事訴訟法第42 0條第1
    項第1 款、第2 款、第4 款或第5 款所定再審之情形，顯無
    得據以再行起訴之合法事由，然公訴人竟就同一事實再行提
    起公訴聲請簡易判決處刑，原審漏未審查及此而仍逕判處拘
    役30日，均於法自有未恰，被告上訴意旨謂本件業經不起訴
    處分，何以再次經簡易判決處刑等語，尚屬有理，原審判決
    既有前述瑕疵，自應由本院予以撤銷，並參酌刑事訴訟法第
    451 條之1 第4 項但書第3 款、第452 條規定之意旨，改適
    用通常程序審判，自為第一審之判決（司法院81廳刑一字第
    13529 號刑事法律問題研究）。揆諸前揭說明，應由本院不
    經言詞辯論，逕為諭知不受理之判決，方屬適法。
據上論斷，應依刑事訴訟法第455 條之1 第1 項、第3 項、第45
2 條、第451 條之1 第4 項第3 款、第369 條第1 項前段、第36
4 條、第303 條第1 款、第307 條，判決如主文。
中    華    民    國    97    年    5     月    19    日
                  刑事第十庭  審判長法  官  何秀燕
                                    法  官  顏銀秋
                                    法  官  吳金芳
如不服本判決應於收受本判決後10日內向本院提出上訴書狀，並
應敘述具體理由，如未敘述上訴理由者，應於上訴期間屆滿後20
日內補提理由書狀於本院（均須按他造當事人之人數附繕本）「
切勿逕送上級法院」。
中    華    民    國    97    年    5     月    19    日
                                    書記官  武凱葳


司法院資訊處製作；財團法人民間司法改革基金會備份。
